臺灣宜蘭地方法院民事裁定
109年度訴字第237號
上  訴  人
即  被  告  豪圓實業有限公司

法定代理人  許佩娟  



被  上訴人
即  原  告  陳孟娟  
上列當事人間請求拆屋還地事件，上訴人即被告豪圓實業有限公
司對於民國110年12月10日本院第一審判決，提起第二審上訴，
本院裁定如下：
    主  文
被上訴人即原告應於收受本裁定五日內，補繳第一審裁判費新臺
幣陸萬陸仟柒佰貳拾陸元。
上訴人即被告應於收受本裁定五日內，補繳第二審裁判費新臺幣
壹拾肆萬玖仟貳佰伍拾柒元，逾期不補正，即駁回其上訴。
    理  由
一、按訴訟標的之價額，由法院核定。核定訴訟標的之價額，以
    起訴時之交易價額為準；無交易價額者，以原告就訴訟標的
    所有之利益為準，民事訴訟法第77條之1定有明文。又按因
    財產權而起訴或提起上訴，應依民事訴訟法第77條之13、第
    77條之16規定預納裁判費，此為必備之程式。而起訴或上訴
    不合法者，審判長應定期間先命補正，如不於期間內補正，
    應以裁定駁回之，此觀同法第249條第1項但書、第444條第1
    項規定自明。
二、經查，被上訴人即原告陳孟娟提起本件訴訟時僅繳納第一審
    裁判費新臺幣（下同）32,779元。而本件訴訟標的價額經核
    定為9,942,520元（計算式詳附表），應徵第一審裁判費99,
    505元，扣除被上訴人前已繳納之32,779元，尚應補繳第一
    審裁判費66,726元，茲依民事訴訟法第249條第1項但書之規
    定，限上訴人於收受本裁定5日內補繳。又本件上訴人即被
    告豪圓實業有限公司對於民國110年12月10日本院第一審判
    決，提起第二審上訴，原判決為上訴人全部敗訴之判決，上
    訴人就原判決全部提起上訴，是本件上訴人之上訴利益為9,
    942,520元，應徵第二審裁判費149,257元未據上訴人繳納，
    茲依民事訴訟法第442條第2項之規定，限上訴人於收受本裁
    定5日內補繳，逾期不繳即駁回上訴，特此裁定。
中　　華　　民　　國　　111 　年　　1 　　月　　21　　日
　　　　　　　　　民事庭　法　官　張淑華
以上正本係照原本作成。
如不服本裁定關於核定訴訟標的價額部分，應於送達後10日內向
本院提出抗告狀，並繳納抗告費新臺幣1,000元；其餘關於命補
繳裁判費部分，不得抗告。
中　　華　　民　　國　　111 　年　　1 　　月　　21　　日
　　　　　　　　　　　　　書記官　謝佩欣
附表：
4,000元/平方公尺（宜蘭縣○○鄉○○段00地號土地之公告土地現值
）×原告主張被告占用之面積2,485.63平方公尺（計算式：730.4
1＋535.69＋404.79＋84.11＋156.53＋536.37＋7.82＋6.96＋8.13＋2.85＋
1.26＋0.33＋0.34＋10.04＝2,485.63）＝9,942,520元。